【裁判字號】    95,台抗,80
【裁判日期】    950216
【裁判案由】    損害賠償等
【裁判全文】
最高法院民事裁定                九十五年度台抗字第八０號
    抗  告  人  李欽池即永大碾米工廠
                        261.
                甲○○
    共      同
    訴訟代理人  黃國鐘律師
上列抗告人因與行政院農業委員會農糧署中區分署間請求損害賠
償等事件，對於中華民國九十四年十一月二十二日台灣高等法院
台南分院裁定（九十二年度重上字第五九號），提起抗告，本院
裁定如下：
    主  文
抗告駁回。
抗告訴訟費用由抗告人負擔。
    理  由
按抗告，為受裁定之當事人或其他訴訟關係人對於裁定聲明不服
之方法，若非受裁定之當事人或其他訴訟關係人，即不得為之。
本件抗告人甲○○並非原裁定之當事人，且為該裁定駁回另一抗
告人李欽池反訴部分之效力所不及，亦即非屬反訴部分之其他訴
訟關係人，其對於駁回反訴部分之原裁定提起抗告，依上說明，
自非合法。惟原裁定駁回李欽池之附帶上訴部分，因附帶上訴並
非基於李欽池個人關係而提起，故附帶上訴是否合法與甲○○攸
關，其自得對於駁回附帶上訴部分之原裁定提起抗告。次按於第
二審提起附帶上訴或反訴，均應預納裁判費，此為必須具備之程
式。李欽池於民國九十四年十一月五日向原法院提起附帶上訴及
反訴，均未預納裁判費，且其訴訟代理人黃國鐘律師於同年月八
日原法院行言詞辯論時亦當庭表示不繳納裁判費，有言詞辯論筆
錄可稽，原法院因認其附帶上訴及反訴為不合法，以裁定駁回之
，於法並無違背。末按附帶上訴與上訴同，既係請求廢棄或變更
第一審判決關於不利於己之部分，自應依民事訴訟法第七十七條
之十六第一項前段預納裁判費，乃抗告人以附帶上訴（非就反訴
敗訴判決為之）之訴訟標的與上訴之訴訟標的相同為由，主張李
欽池提起附帶上訴毋庸繳納裁判費，要無可採。又相對人行政院
農業委員會農糧署中區分署係本於契約及侵權行為法則，請求李
欽池賠償損害及給付違約金，而李欽池在原法院提起反訴，則係
請求確認相對人就其所主張虧短之稻穀二百四十七萬零一百六十
三公斤之所有權不存在，其反訴之訴訟標的與本訴之訴訟標的並
不相同，應無民事訴訟法第七十七條之十五第一項規定之適用。
抗告意旨，指摘原裁定不當，聲明廢棄，除上開不合法部分外，
難認為有理由。
據上論結，本件抗告人甲○○之抗告一部為不合法，一部為無理
由；抗告人李欽池之抗告為無理由。依民事訴訟法第第四百九十
五條之一第一項、第四百四十四條第一項、第四百四十九條第一
項、第九十五條、第七十八條，裁定如主文。
中    華    民    國  九十五  年    二    月   十六   日
                      最高法院民事第六庭
                          審判長法官  許  朝  雄
                                法官  謝  正  勝
                                法官  鄭  玉  山
                                法官  吳  麗  女
                                法官  袁  靜  文
      本件正本證明與原本無異
                                      書  記  官
中    華    民    國  九十五  年    三    月    二    日
                                                      Ｌ


司法院資訊處製作；財團法人民間司法改革基金會備份。
